【裁判字號】    98,上訴,3963
【裁判日期】    981124
【裁判案由】    毒品危害防制條例
【裁判全文】
臺灣高等法院刑事判決                98年度上訴字第3963號
上  訴  人
即  被  告  丁○○
                      樓(
指定辯護人  法律扶助鄧翊鴻律師
上  訴  人
即  被  告  丙○○
指定辯護人  本院公設辯護人郭書益
上  訴  人
即  被  告  乙○○
                      （
選任辯護人  法律扶助蘇彥文律師
上  訴  人
即  被  告  甲○○
選任辯護人  鄧敏雄律師
上列上訴人等即被告等因違反毒品危害防制條例案件，不服臺灣
士林地方法院98年度訴字第155號，中華民國98年8月25日第一審
判決（起訴案號：臺灣士林地方法院檢察署98年度偵字第4109、
5428號），提起上訴，本院判決如下：
    主  文
原判決關於丁○○、丙○○、乙○○、甲○○部分均撤銷。
丁○○共同犯製造第二級毒品未遂罪，處有期徒刑貳年。扣案如
附表一編號3、5、7、10至13所示之物，如附表二編號1至4、6至
22 、24至37、39至40所示之物，如附表三編號1至24、26至29所
示之物及如附表四、五所示之物均沒收。
丙○○共同犯製造第二級毒品未遂罪，處有期徒刑貳年。扣案如
附表一編號3、5、7、10至13所示之物，如附表二編號1至4、6至
22 、24至37、39至40所示之物，如附表三編號1至24、26至29所
示之物及如附表四、五所示之物均沒收。
乙○○共同犯製造第二級毒品未遂罪，處有期徒刑貳年。扣案如
附表一編號3、5、7、10至13所示之物，如附表二編號1至4、6至
22 、24至37、39至40所示之物，如附表三編號1至24、26至29所
示之物及如附表四、五所示之物均沒收。
甲○○共同犯製造第二級毒品未遂罪，累犯，處有期徒刑肆年陸
月。扣案如附表一編號3、5、7、10至13所示之物，如附表二編
號1至4、6至22、24至37、39至40所示之物，如附表三編號1至24
、26至29所示之物及如附表四、五所示之物均沒收。
    事  實
一、甲○○前於民國85年間，因犯妨害秩序案件，經臺灣臺北地
    方法院於94年11月30日，以85年度訴字2071號判決處有期徒
    刑4月，後經上訴臺灣高等法院於96年7月17日，以95年度上
    訴字第3409號撤銷原判決，減為有期徒刑2月，於96 年8月6
    日確定，並於97年1月4日易科罰金執行完畢（構成累犯）。
二、詎甲○○猶不知惕勵，明知甲基安非他命係毒品危害防制條
    例第2條第2項所列之第二級毒品，不得非法製造、販賣，竟
    於98年1月間與洪元勛（業經原審98年度訴字第155號刑事判
    決判處有期刑五年確定）、丁○○、丙○○、乙○○、謝日
    暉（尚未到案）基於製造第二級毒品甲基安非他命之犯意聯
    絡，約定由洪元勛提供自不詳管道取得之製造第二級毒品甲
    基安非他命程式，並負責教導以「紅磷製毒法」製造甲基安
    非他命（起訴書誤植為安非他命），即以第一階段先從感冒
    藥粉中萃取麻黃鹼（即將感冒藥粉加水加入二甲笨、氫氧化
    鈉攪拌，再加入鹽酸混合），第二階段加入試劑後經過加熱
    反應（即將已萃取麻黃鹼混入紅磷或碘、水等後燒煮，製成
    甲基安非他命半成品「液態甲基安非他命」），第三階段則
    進行純化結晶（即加入強鹼萃取分離後，再加入強酸，待結
    晶過濾蒸乾）之方式，而製造第二級毒品甲基安非他命晶體
    ，復共同計劃製造甲基安非他命供販賣之用，而推由丙○○
    、丁○○出面負責聯絡購毒下線。其等6 人間上開謀議既定
    ，乃先由丙○○、丁○○、乙○○、甲○○、謝日暉等人共
    同出資購買「紅磷製毒法」所需製造甲基安非他命之感冒藥
    錠、化學原料、器具及相關設備，復推由洪元勛出面以新臺
    幣（下同）45000 元之價格向不詳之人購入製毒原料感冒藥
    錠。而於98年2 月間某日，其等為隱密進行洪元勛所取得製
    造甲基安非他命程式之實際操作，以避免遭人查覺，遂由甲○○覓得在臺北縣中和市○○路○段125號鐵皮屋後方附近山
    區某處，再由洪元勛當場教導丙○○、丁○○、乙○○、甲○○、謝日暉等人以上揭「紅磷製毒法」程式製造甲基安非
    他命，其等並於現場實際操作、試驗，惟尚未完成製造出甲
    基安非他命之結晶成品，待其等均明瞭上開製毒程式流程後
    ，隨即著手開始製造，且為逃避警方查緝，乃決定以分工之
    方式，將製造甲基安非他命的流程分階段，由不同人在不同
    地點完成，並自98年2 月底某日起，由丙○○、丁○○、乙○○在不知情之梁瑄彤所承租位於臺北縣汐止市○○街83巷
    48號13樓之住處，負責上揭製造甲基安非他命程式的第一階
    段，即使用如附表二所示之感冒藥粉、化學原料、器具及相
    關設備萃取麻黃鹼，再將萃取出之麻黃鹼交給謝日暉，而由
    甲○○、謝日暉在謝日暉所承租位於臺北縣中和市○○街20
    2巷55號3樓之租屋處所，負責上揭製造甲基安非他命程式的
    第二階段及第三階段，即以如附表三所示之化學原料、器具
    ，進行加熱及純化結晶，惟其間謝日暉等人僅就丙○○、丁○○、乙○○等人萃取出之麻黃鹼進行第二階段之加熱程序
    ，製成甲基安非他命半成品「液態甲基安非他命」，尚未及
    完成第三階段純化結晶程序即因為警查獲未能達到製造完成
    之結果而未遂。另自開始著手至分工製造第二級毒品過程中
    ，其等6 人則多以使用行動電話通話之方式，互相聯絡相關
    製造第二級毒品事宜，其中洪元勛使用門號0000000000、00
    00000000，丙○○使用門號0000000000、0000000000，丁○○使用門號0000000000，乙○○使用門號0000000000，甲○○使用門號0000000000，謝日暉使用門號0000000000。嗣經
    警多日監控，待時機成熟，而於98年3月10日晚上11時30 分
    許，持拘票在臺北縣中和市○○街202巷53號3樓將甲○○拘
    提到案，並扣得附表三編號1至24、26至29 所示，謝日暉、
    甲○○等人所有，供謝日暉等人犯本件製造第二級毒品未遂
    罪所用之物，及謝日暉所有，而與本件犯罪無涉之如附表三
    編號25所示之物。又先後於同年3月11 日凌晨1時許及1時40
    分許，在臺北縣汐止市○○街83巷48號13樓，分別將洪元勛
    、丙○○、丁○○、乙○○等人拘提到案，復經其等之同意
    ，各於如附表一、二所載之時間及地點，執行搜索而分別扣
    得附表一編號3、5、7、10至13 所示，洪元勛所有，供洪元
    勛等人犯本件製造第二級毒品未遂罪所用之物，及洪元勛所
    有，而與本件犯罪無涉之如附表一編號1、2、4、6、8、9所
    示之物；附表二編號1至37、39至40 所示，丙○○等人所有
    ，供丙○○等人犯本件製造第二級毒品未遂罪所用之物，及
    非丙○○等人所有，亦與本件犯罪無涉之如附表二編號38所
    示之物。再於98年3 月24日警方借提丙○○與丁○○外出查
    證，乃在臺北縣中和市○○路○段125號附近，起獲丙○○等
    人提煉麻黃鹼所用之如附表四所示，丙○○等人所有，供丙○○等人犯本件製造第二級毒品未遂罪所用之物。另於丁○○因本案經原審裁定羈押進入臺灣士林看守所時所交付保管
    之物品中，發現並扣得如附表五所示，丁○○所有，供丁○○等人犯本件製造第二級毒品未遂罪所用之物。
三、案經內政部警政署刑事警察局移送臺灣士林地方法院檢察署
    檢察偵查起訴。
    理  由
壹、程序方面：
  (一)被告以外之人於審判外之言詞或書面陳述，除法律有規定者
    外，不得作為證據；又被告以外之人於偵查中向檢察官所為
    之陳述，除顯有不可信之情況者外，得為證據，刑事訴訟法
    第159條第1 項、第159條之1第2項分別定有明文。查證人即
    被告丁○○、丙○○、乙○○、甲○○，證人即同案被告洪
    元勛及證人游明珊、蕭富敏、梁瑄彤於檢察官偵訊時之證述
    ，業經具結在卷，復觀察其證述之作成情況，核無顯有不可
    信之情況，乃傳聞證據之例外情形，應有證據能力。
  (二)偵查犯罪機關依法定程序監聽之錄音，如已踐行調查證據程
    序，非不可採為認定犯罪事實之基礎，此觀刑事訴訟法第16
    5條之1 第2項之規定自明。又監聽錄音製作之譯文，如僅為
    偵查犯罪機關單方面製作，而被告或訴訟關係人對其真實性
    復有爭執，法院自應依上開規定勘驗該監聽之錄音踐行調查
    證據之程序，以確認該監聽錄音譯文之真實性，定其取捨，
    不得逕以該監聽錄音之譯文，採為認定被告有罪之基礎。亦
    即警察機關對犯罪嫌疑人依法監聽電話所製作之通訊監察紀
    錄譯文，為該監聽電話錄音之「派生證據」，若被告對該通
    訊監察紀錄譯文有所爭執，而就監聽電話錄音帶又無直接播
    放勘驗之困難，在未辨明該監察紀錄譯文之真正時，自不能
    遽以該通訊監察紀錄譯文採為論罪之基礎。準此，是項監聽
    譯文倘係公務員（警察）依法定程序而取得，被告或訴訟關
    係人就其真實性復無爭執（即不否認譯文所載對話內容之真
    實無偽），法院並曾依刑事訴訟法第165條第1項規定，踐行
    證據調查之法定程序，向被告宣讀或告以要旨，則其自得採
    為認定被告有罪之基礎，而有證據能力（參照最高法院96年
    度臺上字第7147號判決參照）。查卷附同案被告洪元勛所使
    用門號0000000000、0000000000行動電話；被告丙○○所使
    用門號0000000000、0000000000行動電話；被告丁○○所使
    用門號0000000000行動電話；被告乙○○所使用門號000000
    0000行動電話；被告甲○○所使用門號0000000000行動電話
    ；同案被告謝日暉所使用門號0000000000行動電話之通訊監
    察譯文（見98年度聲拘字第33 號偵卷第112頁以下），被告
    甲○○之選任辯護人均未抗辯該段時間之通訊監察有違反通
    訊保障及監察法所定法定程序，且被告等及其護人亦均不爭
    執通訊監察譯文內容之真正性，且上揭通訊監察譯文亦經本
    院於審理時踐行刑事訴訟法第165條第1項之法定程序，上揭
    通訊監察譯文應有證據能力。
  (三)本案所引用之供述及非供述證據，經本院依法踐行調查證據
    程序，檢察官、被告丁○○、丙○○、乙○○、甲○○及其
    等之指定辯護人、選任辯護人均不爭執各該證據之證據能力
    ，且亦查無依法應排除其證據能力之情形，是後述所引用證
    據之均有證據能力。
貳、實體方面：
一、上揭犯罪事實，業據上訴人即被告丁○○、丙○○、乙○○
    於偵查中及審理時供認不諱（見4109號偵卷一第321至324頁
    、第326至328頁、331至336頁，原審審卷一第42頁，本院審
    卷第152 頁背面）。另訊據上訴人即被告甲○○雖矢口否認
    有共同製造甲基安非他命未遂之犯行，並辯稱：伊雖有交予
    丙○○一萬多元，然尚不能逕將所借貸之金錢誤認為係共同
    製造甲基安非他命之資金，伊沒有共同製造甲基安非他命之
    犯意，更沒有參與製造行為，只有幫助意思，伊不是在現場
    被查到的，當天伊是因為謝日暉出國前交代伊去買保鮮盒，
    說游明珊會幫伊開門，並叫伊把謝日暉住處內冰箱下面燒杯
    內的液體放到保鮮盒再放入冰箱，但伊不知道那是什麼東西
    云云。然查：
  (一)上揭事實除據被告丁○○、丙○○、乙○○就共同製造第二
    級毒品未遂部分自白不諱外，並經證人梁瑄彤於偵查中就被
    告丙○○、丁○○、乙○○於98年3 月11日為警查獲前有自
    行進出使用伊所承租位於臺北縣汐止市○○街83巷48號13樓
    之住處等節結證在卷（見4109號偵卷一第360至363頁），且
    由證人即同案被告謝日暉之女友游明珊就上開位於臺北縣中
    和市○○街202巷55號3樓之處所為其男友謝日暉之租屋處，
    平日係謝日暉在使用居住，而被告甲○○於98年3 月10日晚
    間，有偕同蕭富敏帶幾個保鮮盒至上址謝日暉之租屋處，說
    要來拿東西，拿什麼東西沒有說，他們到場有開啟冰箱，被
    告甲○○就拿出像是玻璃容器裝的液體，然後又把它放回去
    ，被告甲○○並問伊「你明天有沒有空，我會再過來拿」，
    伊說「我不知道」，他們就走了等情形，於偵查中及原審審
    理時結證述甚詳（見4109號偵卷一第354至357頁、原審審卷
    一第272號至281頁），又據證人蕭富敏亦於偵查中就其曾親
    自見聞本案被告丁○○等人共同討論如何製造甲基安非他命
    一節結證明確在卷（見4109號偵卷第344至352頁），而同案
    被告洪元勛及被告等人自開始著手至分工製造第二級毒品過
    程中，以使用行動電話通話之方式，互相聯絡相關製造第二
    級毒品事宜之通話內容，則有被告洪元勛所使用門號000000
    0000、0000000000行動電話；被告丙○○所使用門號000000
    0000、0000000000行動電話；被告丁○○所使用門號000000
    0000行動電話；被告乙○○所使用門號0000000000行動電話
    ；被告甲○○所使用門號0000000000行動電話；同案被告謝
    日暉所使用門號0000000000行動電話之通訊監察譯文在卷可
    稽，此外，復有附表二、三所示處所之現場照片；臺北縣中
    和市○○路○段125 號後上山區現場照片各1件附卷足佐（附
    於5428號偵卷第262至327頁、第256至260頁），及同案被告
    洪元勛所有，供被告等人犯製造第二級毒品未遂罪所用之如
    附表一編號3、5、7、10至13 所示之物；被告丙○○等人所
    有，供被告等人犯製造第二級毒品未遂罪所用之如附表二編
    號1至4、6至22、24至37、39至40 所示之物；被告甲○○等
    人所有，供被告等人犯製造第二級毒品未遂罪所用之如附表
    三編號1至24、26至29 所示之物；被告丁○○、丙○○等人
    所有，均供被告等人犯製造第二級毒品未遂罪所用之如附表
    四、五所示之物扣案為證，而扣案如附表六所示之物，經送
    請內政部警政署刑事警察局進行鑑定，鑑定結果亦詳如附表
    六鑑定結果欄所載，有該局98年4月28日刑鑑字第098003509
    6號鑑定書在卷可憑。
  (二)證人蕭富敏於偵查中結證稱：「（於98年3 月10日23時20分
    在台北縣中和市○○街202巷55 號被警察查獲？過程如何？
    ）我跟甲○○大約在98年3 月10日晚上10點多、11點左右，
    帶著在『小北夜市百貨』剛購買三個密封盒進入北縣中和市
    ○○街202巷55號3樓，23點20分左右搭電梯離開時要回家遭
    警方逮捕」、「（你跟甲○○當晚進入北縣中和市○○街20
    2巷55號3樓做何事？）我去之前不知道要作什麼，我去時我
    才問甲○○冰箱內那是什麼東西，他才跟我說是安非他命，
    他就把我們買的盒子，把舊的盒子放到新的盒子內，我見他
    一個人先將冰箱藏室裡的液態安非他命倒到新去的密封盒（
    保鮮盒）中，再將該密封盒放進冰箱冷凍庫，他總計放了二
    盒進入冷凍庫」、「（你當天與甲○○去北縣中和市○○街
    202巷55號3樓是誰幫你們開門？）游明珊」、「（當甲○○
    在轉倒液態安非他命時，游明珊在做何事？）她就在旁邊看
    ，沒有動手，我也在旁邊看」、「（你看甲○○將滷水換裝
    到新的密封盒時，你知道他在作什麼？）我有問他，看這樣
    是否是在結晶」、「（北縣中和市○○街202巷55號3樓冰箱
    內的那些液態安非他命是何人所製作？技術從何而來？）那
    東西我不知道是何人製作，但我知道技術是開紅色雅哥的人
    教的（經指認為洪元勛），洪元勛教甲○○、丙○○、丁○○、謝日暉的」、「（你怎麼知道是洪元勛教甲○○、丙○○、丁○○、謝日暉製造安非他命？）他們在98年1 月份過
    年前，在中和的路邊，開始在討論時我在場，我們就在馬路
    邊討論，他們作安非他命要用藥丸提煉麻黃素，就交給綽號
    多多的丙○○處理」、「（討論時你為何在場？你也要製毒
    ？）甲○○是我大哥，不管他幹麼我都會在場」、「（你如
    何得知製毒技術是洪元勛教的？）有一次甲○○要我替他提
    領新台幣一萬多元，然後甲○○將錢交給洪元勛，因為要向
    洪元勛買『藥丸』，買『藥丸』是為了製作安非他命，技術
    都是洪元勛教的，將錢交給洪元勛時，『多多』丙○○」也
    在場」、「（洪元勛如何教授技術？）洪元勛會教調配比例
    ，因為我只參與一開始他們接觸洽談的時候，後來細節我就
    不清楚了，我有問他們要調配什麼跟什麼比例，但甲○○不
    跟我講」、「（警方於上述搜索地址查扣那些證物？查扣物
    為何人所有？作何用途？）查扣液態安非他命等物，我真的
    不知道是誰的，但甲○○在之前討論時，曾說那打算賣到日
    本去」、「（丙○○等人曾在何處製毒？）我曾在甲○○住
    處《北縣中和市○○街143巷57 弄4號6樓》看到甲○○、丙○○、丁○○將洪元勛給的藥丸敲碎，然後倒進裝水的容器
    。我有問他說在作什麼，甲○○跟我說要沈澱」、「（丙○○等人何時開始製造二級毒品安非他命？）大概是去《97》
    年底、今《98》年初在跟洪元勛談論細節，農曆年後《98年
    2月》才開始做」、「（丙○○等人製造二 級毒品安非他命
    的原料來源為何？）丸藥好像是丙○○的朋友提供的，但是
    第一次製造安非他命的藥丸，是我去領錢，是甲○○跟洪元
    勛買的，這次買的藥丸並沒有成功製成毒品」、「（洪元勛
    、丙○○、丁○○、謝日暉、甲○○、游明珊等人，參與毒
    品製造之分工為何？）洪元勛負責提供製毒技術、原料；甲○○提供購買原料的經費；謝日暉負責尋找製毒場地；丙○○、丁○○負責與洪元勛洽談，以及購買製毒器材。這是我
    一開始他們在談的時候就是這樣，至於後來怎樣我不清楚，
    另外游明珊的部分我就不清楚」、「（你剛所講的均實在？
    ）實在」等語明確（見4109號偵卷一第344至349頁），至證
    人蕭富敏於原審審理時結證稱：「（有無詢問甲○○保鮮盒
    裡面是放何物？）我問甲○○味道怎麼那麼嗆，甲○○告訴
    我那是甲苯」、「（你為何在偵訊時會說那物品是液態安非
    他命？）那是警察說的」、「（有無聽他們在討論說要如何
    製造毒品？）是開玩笑在講」、「（朋友是哪些人？）和朋
    友甲○○、丙○○、丁○○」、「（他們聊天的內容是什麼
    ？）時間已久，無法記憶詳細」、「（是否你親自把一萬多
    元交給洪元勛？是否知道錢是要做何用途？）對，說要買感
    冒藥」、「（你於偵訊時說明過『他們這幾個是分工，洪元
    勛是負責提供技術及原料』所言是否實在？）都是洪元勛教
    的」、「（如何得知是洪元勛教授製作毒品？你在場嗎？）
    我沒有在場，是後來丙○○和甲○○聊天時講的」云云（見
    原審卷一第287至289頁），惟證人蕭富敏有施用第二毒品之
    前科，平常尊稱被告甲○○為大哥，只要被告甲○○在場，
    其就會在場，已據其於偵查中供明在卷，足見其日常聽命被
    告甲○○行事，當知製造毒品甲基安非他命係屬重罪，故於
    原審審理時係於被告甲○○在庭情況下作證，自人性角度而
    為觀察，姑不論與被告交情如何，或是否懼於被告日後報復
    ，客觀上已極難期待證人蕭富敏能毫無隱瞞而據實陳述，況
    證人蕭富敏並無任何仇怨，苟被告甲○○確無證人蕭富敏所
    指之「製造甲基安非他命」之事實，證人蕭富敏當不至於偵
    查中對被告甲○○設詞誣陷。況證人蕭富敏於偵查中之證言
    ，距案發時間最近，記憶清晰，並無出於不自由意志，係出
    於真意之陳述，且詳核證人蕭富敏於偵查中所證述被告甲○○製造甲基安非他命之情節，無論被告世昌與其他共犯謀議
    製造之時間、地點及分工等各項細節，均甚具體詳明，自較
    原審審理時之證言可信，本院自得採為判決之基礎，至證人
    蕭富敏於原審審理時之證言，則屬臨訟迴護被告甲○○之飾
    詞，殊非可採。再核諸證人游明珊於偵查中證稱：「（中和
    市○○路202巷55號3樓是什麼地方？）是我男友謝日暉的家
    ，那裡只有他住，我是住在土城市○○路○段那裡」、「（
    昨天晚上你為何在那裡？）謝日暉3月10日下午3點半出國，
    他出國前跟我說『昌哥』《甲○○》要來家裡拿東西，因為
    我有中興路那裡的鑰匙，謝日暉要我幫甲○○開門，甲○○
    在晚上10點多來家裡，還有另外一個男的（蕭富敏），那個
    男的後來也被抓，他們進屋後就打開流理台旁邊的冰箱，要
    把冰箱裡的東西拿走，甲○○有帶些一盒子過來，但是他昨
    天沒有把冰箱裡的東西帶走」、「（中興路那裡有幾個冰箱
    ？）兩個，一個是房東給的，一個是一個月前才搬來的，我
    不知道是誰搬的，我問謝日暉，謝日暉好像有說冰箱是『昌
    哥』借放在這邊的，但是我不是很確定」、「（後來出現的
    冰箱裡面放什麼東西，你知道嗎？）原本裡面是空的，也沒
    有插電，是3月10 日凌晨我在睡覺時，『昌哥』有打電話給
    謝日暉，後來我有聞到一股臭味，我就醒來，發現有一群人
    在中興路的家裡，我只知道甲○○也有來，因為謝日暉有介
    紹他是『昌哥』，其他人我不認識，謝日暉還跟我說『昌哥
    』明天會來拿東西，後來我就趕快回家，到了昨天晚上甲○○來家裡，我才知道冰箱裡有放東西」、「（在家裡查到的
    液態安非他命、工具何來？）那些東西都是在3月10 日凌晨
    我睡覺時，『昌哥』他們拿過來的，因為之前家裡沒有這些
    東西，那天我有看他們提很多袋子，不知道裡面是裝什麼」
    等語，及於原審審理時證稱：「（《請求提示4109號偵卷一
    第356至357 頁》當日陳述，『3月10日晚上，甲○○跟另外
    一個男的來家裡時，他們有打開冰箱，並將冰箱內的東西倒
    在他們帶來的容器，後來不知道是什麼原因，又再把東西倒
    回原來的容器再放回冰箱』當日是否有作此動作？）有，我
    不知道他們在冰箱有冰幾個東西，他們有從裡面拿一個小盒
    子出來，倒在那個小盒子，然後又把它倒回去再放回去」等
    語吻合（見4109號偵卷一第354至355 頁，原審卷一第280頁
    ），又稽諸證人即被告乙○○於偵查中亦結證稱：（有幾個
    人在聊和製作安非他命有關的事？）我、丙○○、丁○○、
    謝日暉，後來甲○○及洪元勛才來等語明確（見4109號偵卷
    二第89頁），足徵被告甲○○確有參與共同製造甲基安非他
    命之犯行。
  (三)查甲基安非他命之合成過程之設計因人而異，從原料之選擇
    到器具之使用、藥品之添加均因方法之不同而有差別。實務
    上常見「紅磷法」製作甲基安非他命，除(假)麻黃毒品先
    驅原料外，尚需紅磷、氫碘酸或碘、水等，置入燒瓶加裝迴
    流裝置加熱，即可製成甲基安非他命半成品（液態甲基安非
    他命），另經加入強鹼（如氫氧化鈉）成自由態萃取分離後
    ，再加入強酸（如鹽酸），待其結晶過濾後蒸乾（即為純化
    ），即可製成甲基安非他命鹽酸鹽（甲基安非他命晶體），
    有內政部警政署刑事警察局98年7月1日刑鑑字第0980081211
    號函在卷可考（見原審卷一第263 頁）。準此，本案雖於附
    表三所示時、地，扣得如附表三編號2、6、7 所示之其中含
    有第二級毒品甲基安非他命成分之液體，惟依前揭公訴人所
    認定被告等人所採取之「紅磷法」製作甲基安非他命之過程
    ，足認液態甲基安非他命僅屬半成品，即尚須完成純化階段
    ，製造過程始得以完成而產生成品甲基安非他命晶體，基此
    ，要無從據本案扣得之上開證物以認定被告等人所為已達成
    純化之階段，而製成甲基安非他命晶體，即應認製造第二級
    毒品行為尚屬未遂。況毒品危害防制條例之立法目的，乃為
    規範麻醉藥品及影響精神物質，以防止其流用、濫用，因之
    於第二條明定該條例所稱毒品，係指具有成癮性、濫用性及
    對社會危害性之麻醉藥品與其製品及影響精神物質與其製品
    。含有該等藥品、物質成分者，倘非可供施用，因無成癮性
    、濫用性及對社會危害性可言，即非該條例所列管之毒品。
    從而所製造之毒品，若因製造程序未完成，尚未可供施用，
    仍非屬毒品危害防制條例所指之毒品，其製造之行為應僅該
    當於該條例之製造毒品未遂罪（最高法院98年台上字第3366
    號判決參照）。
  (四)又被告甲○○、丁○○、丙○○、乙○○與同案被告洪元勛
    、謝日暉等六人共同謀議，並由被告丙○○、丁○○、乙○○、甲○○及同案被告謝日暉等人共同出資購買「紅磷製毒
    法」所需製造甲基安非他命之感冒藥錠、化學原料、器具及
    相關設備，復推由被告洪元勛出面向不詳之人購入製毒原料
    感冒藥錠，而後決議由被告丙○○、丁○○、乙○○在上開
    臺北縣汐止市○○街83巷48號13樓處所，負責上揭製造甲基
    安非他命程式的第一階段，另被告甲○○、同案被告謝日暉
    則在上址謝日暉租屋處所，負責上揭製造甲基安非他命程式
    的第二階段及第三階段，足見被告甲○○、丁○○、丙○○
    、乙○○四人與同案被告洪元勛、謝日暉間，就製造甲基安
    非他命之犯行，有犯意聯絡及行為分擔，極為明確。
  (五)綜上所述，本案事證明確，被告丁○○、丙○○、乙○○之
    自白，核與事實相符，而被告甲○○所辯，應屬卸責飾詞，
    不足採信，本案事證明確，被告四人犯行均堪認定。
二、查被告行為後，毒品危害防制條例第4條、第17 條業已修正
    ，並於98年5 月20日公布，同年月22日施行，是被告犯罪後
    法律已有變更，(一)修正前毒品危害防制條例第4條第2項之規
    定：「製造、運輸、販賣第二級毒品者，處無期徒刑或七年
    以上有期徒刑，得併科新臺幣七百萬元以下罰金」，修正後
    毒品危害防制條例第4條第2項則規定：「製造、運輸、販賣
    第二級毒品者，處無期徒刑或七年以上有期徒刑，得併科新
    臺幣一千萬元以下罰金」，經比較後，以修正前之規定較有
    利於被告。(二)毒品危害防制條例第17條增列第2項規定：「
    犯第四條至第八條之罪於偵查及審判中均自白者，減輕其刑
    」，經比較後，以修正後之規定較有利於被告。(三)經綜合比
    較結果，以修正後毒品危害防制條例之規定對被告最有利，
    應整體適用修正後毒品危害防制條例之規定。另按從刑附屬
    於主刑，除法律有特別規定者外，依主刑所適用之法律，則
    基於從刑隨同主刑適用同一準據法之原則，關於沒收部分，
    亦應適用修正後毒品危害防制條例之規定。
三、按甲基安非他命係屬毒品危害防制條例第2條第2 項第2款所
    列管之第二級毒品。核被告四人所為，均係犯毒品危害防制
    條例第4條第6 項、第2項之製造第二級毒品未遂罪。被告丁○○、丙○○、乙○○、甲○○與同案被告洪元勛、謝日暉
    間，就製造第二級毒品未遂犯行，有犯意聯絡及行為分擔，
    皆為共同正犯。被告等製成甲基安非他命半成品「液態甲基
    安非他命」，而尚未及完成第三階段純化結晶程序之甲基安
    非他命成品，即為警查獲，其等已著手製造第二級毒品行為
    之實行而未遂，為未遂犯，應依刑法第25條第2 項之規定減
    輕其刑。又被告丁○○、丙○○、乙○○就犯製造第二級毒
    品未遂罪於偵查及審判中自白，應依毒品危害防制條例第17
    條第2 項之規定遞減其刑。又被告甲○○前有如事實欄所載
    之犯罪科刑執行情形，有本院被告前案紀錄表一份在卷可稽
    ，被告甲○○於前案執行完畢後五年以內故意再犯有期徒刑
    以上之罪，為累犯，除就法定本刑無期徒刑部分不得加重外
    ，其餘就有期徒刑、罰金部分，應依刑法第47條第1 項規定
    之加重其刑，並依法先加後減。
四、原審以被告丁○○、丙○○、乙○○、甲○○罪證明確，予
    以論罪科刑，固非無見。惟查毒品危害防制條例已於98年 5
    月20日修正公布，並於同年月22日施行，原審漏未斟酌比較
    ，且未適用修正後毒品危害防制條例第17條第2 項之規定，
    對被告丁○○、丙○○、乙○○於偵查及審判中之自白減輕
    其刑，容有未洽。被告丁○○、丙○○、乙○○、甲○○上
    訴雖無理由，但原判決既有上開可議之處，自應由本院將原
    判決撤銷改判。爰審酌被告丁○○、丙○○、乙○○、甲○○正值壯年，不思正途，為圖不法利益，竟共同謀議製造第
    二級毒品甲基安非他命，倘若製造完成成品大量流入市面，
    對於國人身心健康及社會治安危害甚鉅，所為非是，並衡酌
    其等之犯罪動機、目的、手段及犯後態度供認犯行等一切情
    狀，分別量處如主文所示之刑。另扣案如附表三編號1至7所
    示之物，雖因其中或含有第二級毒品甲基安非他命成分，惟
    揆諸前揭最高法院判決意旨，可認並非毒品危害防制條例條
    例所列管之毒品，自無庸依毒品危害防制條例第18條第1 項
    前段之規定宣告沒收銷燬。又如附表一編號3、5、7、10 至
    13所示之物，為同案被告洪元勛所有，供被告等犯製造第二
    級毒品未遂罪所用之物；如附表二編號1至4、6 至14、16至
    17、18-5、19至22、24至37、39至40所示之物，係被告丙○○等人所有，供被告等人犯製造第二級毒品未遂罪所用之物
    ；如附表三編號1至24、26 至29所示之物，係被告甲○○等
    人所有，供被告等犯製造第二級毒品未遂罪所用之物；如附
    表四、五所示之物，則分為被告丁○○、丙○○等人所有，
    均供被告等人犯製造第二級毒品未遂罪所用之物，業分別據
    同案被告洪元勛及被告丁○○、丙○○、乙○○、甲○○於
    警詢時、偵查中、原審審理中供明在卷，均應依毒品危害防
    制條例第19條第1項之規定宣告沒收；如附表二編號5、23所
    示之物，雖均係被告丙○○等人所有，供被告丙○○等人犯
    本件製造第二級毒品未遂罪所用之物，惟經查該2 項扣案物
    並未移送本院，而該2 項扣案物品外觀係屬玻璃製品，亦易
    因搬運不慎致毀壞，既乏積極證據足以證明該2 項扣案物現
    仍存在，應已滅失，為免將來執行困難，則不予宣告沒收。
    另按毒品危害防制條例第2條第2項規定，毒品依其成癮性、
    濫用性及對社會危害性分為四級，並就製造、運輸、販賣、
    意圖販賣而持有、以非法方法使人施用、引誘他人施用及轉
    讓等不同品項毒品之行為，分別定其處罰。至施用或持有第
    三、四級毒品，因其可罰性較低，故予除罪化，僅就施用及
    持有第一、二級毒品科以刑罰。惟鑑於第三、四級毒品均係
    管制藥品，特於同條例第11條之1 明定無正當理由，不得擅
    自持有；第18條第1 項後段復規定查獲之第三、四級毒品，
    無正當理由而擅自持有者，沒入銷燬之。從而，依同條例第
    18條第1 項後段應沒入銷燬之毒品，專指查獲之施用、持有
    第三、四級毒品而言；倘係查獲之製造、運輸、販賣、意圖
    販賣而持有、以非法方法使人施用、引誘他人施用或轉讓之
    第三、四級毒品，既屬同條例相關法條明文規定處罰之犯罪
    行為，即非該條項應沒入銷燬之範圍。又同條例第19 條第1
    項所定「供犯罪所用或因犯罪所得之物」，係指犯第4 條至
    第9條、第12 條、第13條或第14條第1項、第2項之罪所用或
    所得之物，不包括毒品本身在內，自不得為第三、四級毒品
    之沒收依據（以犯第4條第3項販賣第三級毒品罪為例，其供
    犯罪所用之物，當指「供販賣第三級毒品所用之物」而言；
    第三級毒品本身為販賣之標的，為遂行販賣該毒品使用之物
    ，始屬「供犯罪《犯第4條第3項之販賣第三級毒品罪》所用
    之物」，其理至明）。同條例對於查獲之製造、運輸、販賣
    、意圖販賣而持有、以非法方法使人施用、引誘他人施用及
    轉讓第三、四級毒品之沒收，並無特別規定，如其行為已構
    成犯罪，則該毒品即屬不受法律保護之違禁物，應回歸刑法
    之適用，依刑法第38條第1項第1款之規定沒收之（最高法院
    95年度台上字第911 號判決參照）。扣案如附表二編號15、
    18-1至18-4所示之物檢出「假麻黃」為第四級毒品，有上
    開刑事警察局鑑定書可憑，依上說明，即應依刑法第38條第
    1項第1款以違禁物沒收。另扣案如附表一編號1、2、4、6、
    8、9所示之物，雖均係同案被告洪元勛所有，惟尚乏積極證
    據足以證明與製造第二級毒品未遂犯罪有何關連性；如附表
    三編號25所示之物，屬同案被告謝日暉所有，惟與本案犯罪
    無關，及如附表二編號38所示之物，並非被告丙○○等人所
    有，亦與本件犯罪無涉，故均不予宣告沒收。
據上論斷，應依刑事訴訟法第369條第1項前段、第364條、第299
條第1項前段，毒品危害防制條例第4條第6項、第2項、第17條第
2項、第19 條第1項，刑法第11條、第28條、第25條第2項、第47
條第1項、第38條第1項第1款，判決如主文。
本案經檢察官陳昱旗到庭執行職務。
中    華    民    國    98    年    11    月    24    日
                  刑事第二十庭審判長法  官  楊貴雄
                                    法  官  許必奇
                                    法  官  周明鴻
以上正本證明與原本無異。
如不服本判決，應於收受送達後10日內向本院提出上訴書狀，其
未敘述上訴之理由者並得於提起上訴後10日內向本院補提理由書
（均須按他造當事人之人數附繕本）「切勿逕送上級法院」。
                                    書記官  郭彥琪
中    華    民    國    98    年    11    月    24    日
附錄：本案論罪科刑法條全文
毒品危害防制條例第4條
製造、運輸、販賣第一級毒品者，處死刑或無期徒刑；處無期徒
刑者，得併科新臺幣2千萬元以下罰金。
製造、運輸、販賣第二級毒品者，處無期徒刑或7年以上有期徒
刑，得併科新臺幣1千萬元以下罰金。
製造、運輸、販賣第三級毒品者，處5年以上有期徒刑，得併科
新臺幣7百萬元以下罰金。
製造、運輸、販賣第四級毒品者，處3年以上10年以下有期徒刑
，得併科新臺幣3百萬元以下罰金。
製造、運輸、販賣專供製造或施用毒品之器具者，處1年以上7年
以下有期徒刑，得併科新臺幣1百萬元以下罰金。
前五項之未遂犯罰之。
   （附表一）於98年3 月11日在被告洪元勛所使用之車號4605-UY
             號自小客車上所查扣之物品（即編號1 至12）；
             在被告洪元勛位於臺北縣淡水鎮○○路136 巷57
             號10樓之13查扣之物品（即編號13）：
   ┌──┬──────────────────────┬──────┐
   │編號│物品名稱                                    │數量        │
   ├──┼──────────────────────┼──────┤
   │1   │SONY照相機                                  │1臺         │
   ├──┼──────────────────────┼──────┤
   │2   │SONY  ERICSSON手機                          │1臺         │
   ├──┼──────────────────────┼──────┤
   │3   │摩托羅拉手機（無SIM卡，原配用門號0000000000 │1支         │
   │    │）                                          │            │
   ├──┼──────────────────────┼──────┤
   │4   │大陸無品牌手機                              │1支         │
   ├──┼──────────────────────┼──────┤
   │5   │摩托羅拉手機（SIM卡號碼：00000000000000，原 │1支         │
   │    │配用門號0000000000）                        │            │
   ├──┼──────────────────────┼──────┤
   │6   │摩托羅拉手機（無SIM卡）                     │1支         │
   ├──┼──────────────────────┼──────┤
   │7   │攪拌器                                      │1臺         │
   ├──┼──────────────────────┼──────┤
   │8   │筆記本 (LEMONEKO)                           │1本         │
   ├──┼──────────────────────┼──────┤
   │9   │筆記本(TYCO)                                │1本         │
   ├──┼──────────────────────┼──────┤
   │10  │紅磷                                        │1罐         │
   ├──┼──────────────────────┼──────┤
   │11  │EXTRA PURE REAGENT IODINE（提煉麻黃素）     │1瓶         │
   ├──┼──────────────────────┼──────┤
   │12  │氯化鈣                                      │1包         │
   ├──┼──────────────────────┼──────┤
   │13  │濾瓶（起訴書附表一漏列）                    │1瓶         │
   └──┴──────────────────────┴──────┘
   （附表二）於98年3月11日在臺北縣汐止市○○街83巷48號13樓
             查扣之物品：
   ┌──┬──────────────────────┬──────┐
   │編號│物品名稱                                    │數量        │
   ├──┼──────────────────────┼──────┤
   │1   │分離漏斗（即附表六所示B-1）                 │1組         │
   ├──┼──────────────────────┼──────┤
   │2   │甲醇                                        │1瓶         │
   ├──┼──────────────────────┼──────┤
   │3   │鐵濾網                                      │1支         │
   ├──┼──────────────────────┼──────┤
   │4   │矽利康油                                    │1瓶         │
   ├──┼──────────────────────┼──────┤
   │5   │鹽酸（未經移送到本院）                      │1瓶         │
   ├──┼──────────────────────┼──────┤
   │6   │氫氧化鈉                                    │3瓶         │
   ├──┼──────────────────────┼──────┤
   │7   │塑膠漏斗                                    │2支         │
   ├──┼──────────────────────┼──────┤
   │8   │酸鹼測試筆                                  │1組         │
   ├──┼──────────────────────┼──────┤
   │9   │鹽酸                                        │1瓶         │
   ├──┼──────────────────────┼──────┤
   │10  │量杯裝甲苯                                  │1瓶         │
   ├──┼──────────────────────┼──────┤
   │11  │量杯內裝麻黃鹼（即附表六所示B-11）          │2瓶         │
   ├──┼──────────────────────┼──────┤
   │12  │計時器                                      │1個         │
   ├──┼──────────────────────┼──────┤
   │13  │玻璃漏斗                                    │1支         │
   ├──┼──────────────────────┼──────┤
   │14  │量杯                                        │9個         │
   ├──┼──────────────────────┼──────┤
   │15  │感冒藥粉末（即附表六所示B-15）              │1袋         │
   ├──┼──────────────────────┼──────┤
   │16  │電動攪拌器                                  │1支         │
   ├──┼──────────────────────┼──────┤
   │17  │二甲苯（即附表六所示B-17）                  │8桶         │
   ├──┼──────────────────────┼──────┤
   │18  │氫氧化鈉＋二甲苯＋感冒藥粉＋水（即附表六所示│5桶         │
   │    │B-18）                                      │            │
   ├──┼──────────────────────┼──────┤
   │19  │水桶裝氫氧化鈉及二甲苯（即附表六所示B-19）  │1桶         │
   ├──┼──────────────────────┼──────┤
   │20  │磁器漏斗                                    │1支         │
   ├──┼──────────────────────┼──────┤
   │21  │濾紙                                        │1盒         │
   ├──┼──────────────────────┼──────┤
   │22  │真空原浦                                    │1臺         │
   ├──┼──────────────────────┼──────┤
   │23  │溫度計（未經移送到本院）                    │1支         │
   ├──┼──────────────────────┼──────┤
   │24  │恆溫器                                      │1臺         │
   ├──┼──────────────────────┼──────┤
   │25  │抽水管                                      │1支         │
   ├──┼──────────────────────┼──────┤
   │26  │鹽酸                                        │1箱         │
   ├──┼──────────────────────┼──────┤
   │27  │氫氧化鈉                                    │3瓶         │
   ├──┼──────────────────────┼──────┤
   │28  │紅磷（即附表六所示B-28）                    │2瓶         │
   ├──┼──────────────────────┼──────┤
   │29  │碘（即附表六所示B-29）                      │1瓶         │
   ├──┼──────────────────────┼──────┤
   │30  │標準校正溶液                                │1瓶         │
   ├──┼──────────────────────┼──────┤
   │31  │量杯濾瓶                                    │1杯         │
   ├──┼──────────────────────┼──────┤
   │32  │蒸餾瓶管                                    │1組         │
   ├──┼──────────────────────┼──────┤
   │33  │試管架                                      │1臺         │
   ├──┼──────────────────────┼──────┤
   │34  │量杯內裝精油                                │1個         │
   ├──┼──────────────────────┼──────┤
   │35  │酒精燈架                                    │1組         │
   ├──┼──────────────────────┼──────┤
   │36  │攪拌器                                      │1組         │
   ├──┼──────────────────────┼──────┤
   │37  │桶裝氫氧化鈉＋二甲苯＋感冒藥粉＋水（即附表六│1桶         │
   │    │所示B-37）                                  │            │
   ├──┼──────────────────────┼──────┤
   │38  │筆記型電腦（梁瑄彤所有）                    │1臺         │
   ├──┼──────────────────────┼──────┤
   │39  │電子磅秤                                    │1臺         │
   ├──┼──────────────────────┼──────┤
   │40  │酒精濃度測量器                              │1支         │
   └──┴──────────────────────┴──────┘
   （附表三）98年3月10日在臺北縣中和市○○街202巷55號3樓
             查扣之物品：
   ┌──┬─────────────────────┬───────┐
   │編號│物品名稱                                  │數量          │
   ├──┼─────────────────────┼───────┤
   │1   │液態安非他命                              │1盒           │
   ├──┼─────────────────────┼───────┤
   │2   │液態安非他命                              │1盒           │
   ├──┼─────────────────────┼───────┤
   │3   │液態安非他命                              │1盒           │
   ├──┼─────────────────────┼───────┤
   │4   │液態安非他命                              │1盒           │
   ├──┼─────────────────────┼───────┤
   │5   │液態安非他命                              │1盒           │
   ├──┼─────────────────────┼───────┤
   │6   │液態安非他命                              │100C.C燒杯1 杯│
   ├──┼─────────────────────┼───────┤
   │7   │液態安非他命                              │100C.C燒杯1 杯│
   ├──┼─────────────────────┼───────┤
   │8   │空保鮮盒                                  │1個           │
   ├──┼─────────────────────┼───────┤
   │9   │大燒杯5000C.C                             │1個           │
   ├──┼─────────────────────┼───────┤
   │10  │中燒杯500C.C                              │1個           │
   ├──┼─────────────────────┼───────┤
   │11  │甲醇                                      │1瓶           │
   ├──┼─────────────────────┼───────┤
   │12  │醋酸                                      │1瓶           │
   ├──┼─────────────────────┼───────┤
   │13  │酒精燈                                    │1個           │
   ├──┼─────────────────────┼───────┤
   │14  │石綿瓦                                    │1個           │
   ├──┼─────────────────────┼───────┤
   │15  │燒杯架                                    │1個           │
   ├──┼─────────────────────┼───────┤
   │16  │活性炭素                                  │1包           │
   ├──┼─────────────────────┼───────┤
   │17  │濾紙                                      │1盒           │
   ├──┼─────────────────────┼───────┤
   │18  │鹽包                                      │1盒           │
   ├──┼─────────────────────┼───────┤
   │19  │瓦斯罐                                    │2瓶           │
   ├──┼─────────────────────┼───────┤
   │20  │大鍋子（含鍋蓋）                          │1個           │
   ├──┼─────────────────────┼───────┤
   │21  │中鐵鍋（含鍋蓋）                          │1個           │
   ├──┼─────────────────────┼───────┤
   │22  │小鐵鍋                                    │1個           │
   ├──┼─────────────────────┼───────┤
   │23  │瓷盤                                      │1個           │
   ├──┼─────────────────────┼───────┤
   │24  │筆記型電腦（謝日暉所有）                  │1部           │
   ├──┼─────────────────────┼───────┤
   │25  │謝日暉之身份證、駕照                      │2枚           │
   ├──┼─────────────────────┼───────┤
   │26  │手機（含SIM卡，甲○○所使用）             │1支           │
   ├──┼─────────────────────┼───────┤
   │27  │手機（含SIM卡）                           │1支           │
   ├──┼─────────────────────┼───────┤
   │28  │手機（含SIM卡，甲○○所使用）             │1支           │
   ├──┼─────────────────────┼───────┤
   │29  │手機（含SIM卡）                           │1支           │
   └──┴─────────────────────┴───────┘
   （附表四）於98年3 月24日在臺北縣中和市○○路○ 段125號
             附近起獲之物品：
   ┌──┬──────────────────────┬──────┐
   │編號│物品名稱                                    │數量        │
   ├──┼──────────────────────┼──────┤
   │1   │白鐵鍋                                      │1只         │
   ├──┼──────────────────────┼──────┤
   │2   │橘色桶子                                    │3個         │
   └──┴──────────────────────┴──────┘
   （附表五）被告丁○○因本案經本院裁定羈押進入臺灣士林
             看守所時所交付保管，而與本案相關之物品：
   ┌──┬──────────────────────┬──────┐
   │編號│物品名稱                                    │數量        │
   ├──┼──────────────────────┼──────┤
   │1   │筆記本                                      │1本         │
   ├──┼──────────────────────┼──────┤
   │2   │紙張                                        │7張         │
   └──┴──────────────────────┴──────┘
   （附表六）扣案物送鑑定情形：
  ┌──┬────────┬─────────────┐
  │    │（鑑定物品編號）│                          │
  │編號│物品名稱、數量  │         鑑定結果         │
  │    │（起訴書附表編號│                          │
  │    │）              │                          │
  ├──┼────────┼─────────────┤
  │    │A-1-1、A-1-2    │一、編號A-1-1、A-2至A-4： │
  │1   │液態安非他命檢體│    經檢視均為透明液體。  │
  │    │*2 桶           │（一）驗前總毛重6845.00公 │
  │    │                │      克【包裝塑膠桶總重約│
  │    │                │      440.00公克】。      │
  ├──┼────────┤（二）1.共取43.71公克鑑定 │
  │    │A-2             │        用罄，總餘6361.29 │
  │2   │液態安非他命檢體│        公克。            │
  │    │*1 桶           │      2.均檢出"Xylene"（二│
  │    │                │        甲苯）成分。      │
  │    │                │      3.均未檢出二級毒品" │
  ├──┼────────┤        甲基安非他命"（   │
  │3   │A-3             │        Methamphetamine） │
  │    │液態安非他命檢體│        、四級毒品：毒品先│
  │    │*1 桶           │        驅原料"(假)麻黃"│
  │    │                │        【(Pseudo)ephedrin│
  │    │                │         e】等成分。      │
  ├──┼────────┤二、編號A-1-2、A-5、A-6： │
  │4   │A-4             │    經檢視均為透明液體。  │
  │    │液態安非他命檢體│（一）驗前總毛重3230.00公 │
  │    │*1 桶           │      克【包裝塑膠桶總重約│
  │    │                │      330.00公克】。      │
  │    │                │（二）1.共取47.52公克鑑定 │
  ├──┼────────┤        用罄，總餘2852.48 │
  │5   │A-5             │        公克。            │
  │    │液態安非他命檢體│      2.均檢出二級毒品"甲 │
  │    │*1 桶           │        基安非他命"（Metha│
  │    │                │        mphetamine）成分。│
  │    │                │      3.隨機抽取編號A-1-2 │
  │    │                │        ，測得純度約2%。  │
  ├──┼────────┤（三）依據抽測純度值，推估│
  │    │A-6             │      編號A-1-2 、A-5 、A-│
  │6   │液態安非他命檢體│      6 均含甲基安非他命之│
  │    │*1 桶           │      驗前總純質淨重約58. │
  │    │                │      00 公克。           │
  ├──┼────────┼─────────────┤
  │    │A-7             │編號A-7：經檢視為淡黃色液 │
  │7   │液態安非他命燒杯│體。                      │
  │    │100C.C.*1個     │（一）驗前毛重61.64公克【 │
  │    │                │      包裝玻璃杯重54.01公 │
  │    │                │      克】。              │
  │    │                │（二）1.取1.10公克鑑定用罄│
  │    │                │        ，餘6.53公克。    │
  │    │                │      2.檢出二級毒品"甲基 │
  │    │                │        安非他命"（Methamp│
  │    │                │         hetamine）成分。 │
  │    │                │      3.純度約66%，驗前純 │
  │    │                │        質淨重約5.03公克。│
  ├──┼────────┼─────────────┤
  │    │B-1             │編號B-1：經檢視為玻璃萃取 │
  │8   │分離漏斗*1個    │瓶1個，以有機溶劑洗滌後取 │
  │    │（附表二編號1） │其洗滌液鑑定。            │
  │    │                │檢出四級毒品：毒品先驅原料│
  │    │                │" 麻黃"(Ephedrine)成分。│
  ├──┼────────┼─────────────┤
  │9   │B-11-1          │編號B-11-1：經檢視為白色結│
  │    │量杯內裝麻黃鹼*1│晶及液體。                │
  │    │瓶              │（一）驗前毛重654.99公克【│
  │    │（附表二編號11）│      包裝玻璃杯及湯匙總重│
  │    │                │      約361.81公克】。    │
  │    │                │（二）1.取10.92公克鑑定用 │
  │    │                │        罄，餘282.26公克。│
  │    │                │      2.檢出"Xylene"(二甲 │
  │    │                │        苯)成分。         │
  │    │                │      3.未檢出二級毒品"甲 │
  │    │                │        基安非他命"(Metham│
  │    │                │        phetamine）、四級 │
  │    │                │        毒品：毒品先驅原料│
  │    │                │        "(假)麻黃【(Pseu│
  │    │                │        do)ephedrine】等成│
  │    │                │        分。              │
  ├──┼────────┼─────────────┤
  │10  │B-11-2          │編號B-11-2：經檢視為白色結│
  │    │量杯內裝麻黃鹼*1│晶及液體。                │
  │    │瓶              │（一）驗前毛重337.38公克【│
  │    │（附表二編號11）│      包裝玻璃杯重225.81公│
  │    │                │      克】。              │
  │    │                │（二）1.取8.66公克鑑定用罄│
  │    │                │        ，餘102.91公克。  │
  │    │                │      2.檢出"Xylene"(二甲 │
  │    │                │        苯)成分。         │
  │    │                │      3.未檢出二級毒品"甲 │
  │    │                │        基安非他命"(Metham│
  │    │                │        phetamine）、四級 │
  │    │                │        毒品：毒品先驅原料│
  │    │                │        "(假)麻黃【(Pseu│
  │    │                │         do)ephedrine】等 │
  │    │                │        成分。            │
  ├──┼────────┼─────────────┤
  │11  │B-15            │編號B-15：經檢視為白色粉末│
  │    │感冒藥粉*1袋    │。                        │
  │    │（附表二編號15）│（一）驗前毛重432.46公克【│
  │    │                │      包裝塑膠袋重14.94公 │
  │    │                │      克】。              │
  │    │                │（二）1.取0.21公克鑑定用罄│
  │    │                │        ，餘417.31公克。  │
  │    │                │      2.檢出四級毒品：毒品│
  │    │                │        先驅原料" 假麻黃│
  │    │                │         (Pseudoephedrine)│
  │    │                │        成分。            │
  │    │                │      3.純度約28%，驗前純 │
  │    │                │        質淨重約116.90公克│
  │    │                │        。                │
  ├──┼────────┼─────────────┤
  │12  │B-17-1至B-17-8  │編號B-17-1至B-17-8：經檢視│
  │    │二甲苯檢體*8桶  │均為透明液體，外觀型態均相│
  │    │（附表二編號17）│似，隨機抽取編號B-17-3酌量│
  │    │                │取樣鑑定。檢出"Xylene"(二 │
  │    │                │甲苯)成分。               │
  ├──┼────────┼─────────────┤
  │13  │B-18-1至B-18-4  │編號B-18-1至B-18-4：經檢視│
  │    │（感冒藥粉+二甲 │均為透明液體。            │
  │    │苯+氫氧化鈉+水）│（一）驗前總毛重26775.00公│
  │    │檢體*4桶        │      克【包裝塑膠桶總重約│
  │    │（附表二編號18）│      1390.00公克】。     │
  │    │                │（二）1.共取42.44公克鑑定 │
  │    │                │        用罄，餘25342.56公│
  │    │                │        克。              │
  │    │                │      2.均檢出四級毒品：毒│
  │    │                │        品先驅原料" 假麻黃│
  │    │                │        （Pseudoephedrin│
  │    │                │        e ）成分。        │
  │    │                │      3.隨機抽取編號B-18-1│
  │    │                │        ，測得純度約1%。  │
  │    │                │（三）依據抽測純度值，推估│
  │    │                │      編號B-18-1至B-18-4均│
  │    │                │      含假麻黃之驗前總純│
  │    │                │      質淨重約253.85公克。│
  ├──┼────────┼─────────────┤
  │14  │B-18-5          │編號B-18-5：經檢視為透明液│
  │    │（感冒藥粉+二甲 │體。                      │
  │    │苯+氫氧化鈉+水）│（一）驗前毛重2830.00公克 │
  │    │檢體*1桶        │      【包裝塑膠桶重460.00│
  │    │（附表二編號18）│      公克】。            │
  │    │                │（二）1.取13.55公克鑑定用 │
  │    │                │        罄，餘2356.45公克 │
  │    │                │        。                │
  │    │                │      2.檢出"Xylene"(二甲 │
  │    │                │        苯)成分。         │
  │    │                │      3.未檢出二級毒品"甲 │
  │    │                │        基安非他命"(Metham│
  │    │                │        phetamine）、四級 │
  │    │                │        毒品：毒品先驅原料│
  │    │                │        "(假)麻黃【(Pseu│
  │    │                │        do)ephedrine】等成│
  │    │                │        分。              │
  ├──┼────────┼─────────────┤
  │15  │B-19            │編號B-19：經檢視為白色結晶│
  │    │（感冒藥粉+二甲 │及液體。                  │
  │    │苯+氫氧化鈉+水）│（一）驗前毛重4730.00公克 │
  │    │檢體*1桶        │      【包裝塑膠桶重1555. │
  │    │（附表二編號19）│      00公克 】。         │
  │    │                │（二）1.取10.79公克鑑定用 │
  │    │                │        罄，餘3164.21公克 │
  │    │                │        。                │
  │    │                │      2.未檢出二級毒品"甲 │
  │    │                │        基安非他命"甲基安 │
  │    │                │        非他命"(Methamphet│
  │    │                │        amine）、四級毒品 │
  │    │                │        ：毒品先驅原料"(假│
  │    │                │        )麻黃" 【(Pseudo│
  │    │                │         )ephedrine 】等成│
  │    │                │        分                │
  │    │                │        。                │
  ├──┼────────┼─────────────┤
  │16  │B-28            │編號B-28：經檢視為褐色塑膠│
  │    │紅磷*1瓶        │瓶1瓶，內有紅褐色粉末，取 │
  │    │（附表二編號28）│酌量紅褐色粉末鑑定檢出"P" │
  │    │                │(磷)成分。                │
  ├──┼────────┼─────────────┤
  │17  │B-29            │編號B-29：經檢視為褐色玻璃│
  │    │碘*1瓶          │瓶1瓶，內有深灰色顆粒，取 │
  │    │（附表二編號29）│酌量深灰色顆粒鑑定檢出    │
  │    │                │"I2"(碘)成分 。           │
  ├──┼────────┼─────────────┤
  │18  │B-37            │編號B-37：經檢視為黃色混濁│
  │    │感冒藥粉+二甲苯+│液體。                    │
  │    │氫氧化鈉+水*1桶 │（一）驗前毛重90645.00公克│
  │    │（附表二編號37）│      【包裝塑膠桶重5365. │
  │    │                │      00公克 】。         │
  │    │                │（二）1.取14.25公克鑑定用 │
  │    │                │        罄，餘85265.75公克│
  │    │                │        。                │
  │    │                │      2.未檢出二級毒品"甲 │
  │    │                │        基安非他命"(Metham│
  │    │                │        phetamine）、四級 │
  │    │                │        毒品：毒品先驅原料│
  │    │                │        "(假)麻黃【(Pseu│
  │    │                │        do)ephedrine】等成│
  │    │                │        分。              │
  └──┴────────┴─────────────┘


司法院資訊處製作；財團法人民間司法改革基金會備份。
